# Wykresy z opowiadania Beta i Bit: ,,Wielki wyścig''

Zacznijmy od wczytania danych. W trzech kolumnach powinny być czasy podróży rowerem, biegiem i metrem.

```{r, message=FALSE, warning=FALSE, fig.width=4, fig.height=4}
library("BetaBit")
attach(wielkiWyscig)
wielkiWyscig / 60
```

Dane wczytane. Zobaczmy jakie są średnie czasy podróży!

```{r, message=FALSE, warning=FALSE, fig.width=4, fig.height=4}
mean(rower/60)
mean(bieg/60)
mean(metro/60)
```

Możemy teraz narysować histogram dla różnych czasów przejazdu.

```{r, message=FALSE, warning=FALSE, fig.width=4, fig.height=4}
hist(x = rower/60, 
        breaks = 19:35,
       main='rower', 
       col='grey')
hist(bieg/60, main='bieg', breaks = 19:35, col='grey')
hist(metro/60, main='metro', breaks = 19:35, col='grey')
```

Ale w opowiadaniu są znacznie ładniejsze wykresy!
Co zrobić by też mieć łądne wykresy? Trzeba pododawać argumentów.

```{r, message=FALSE, warning=FALSE, fig.width=6, fig.height=6}
par(mfrow=c(3,1), mar=c(2,5,0,1))
hist((rower/60), col="grey", 19:35, xlim=c(19,35), 
      border="white", las=1,xlab="",ylab="rower", 
     yaxt="n", ylim=c(0,4), main="", xaxt="n")
abline(h=1:5, col="white", lwd=3)
abline(v=19:35, col="white", lwd=3)
axis(1,19:35, col="white", col.ticks="black")

hist((bieg/60), col="grey", 19:35, xlim=c(19,35), 
     border="white", las=1,xlab="",ylab="bieg", 
     yaxt="n", ylim=c(0,4), main="", xaxt="n")
abline(h=1:5, col="white", lwd=3)
abline(v=19:35, col="white", lwd=3)
axis(1,19:35, col="white", col.ticks="black")

hist((metro/60), col="grey", 19:35, xlim=c(19,35), 
     border="white", las=1,xlab="",ylab="metro", 
     yaxt="n", ylim=c(0,4), main="", xaxt="n")
abline(h=1:5, col="white", lwd=3)
abline(v=19:35, col="white", lwd=3)
axis(1,19:35, col="white", col.ticks="black")

```

Mamy histogram, może teraz czas na mniejszywą, czyli dystrybuantę empiryczną?

```{r, message=FALSE, warning=FALSE, fig.width=4, fig.height=4}
plot(x=ecdf(rower/60), 
      main='rower', 
      xlim=c(19, 35))
plot(x=ecdf(bieg/60), main='bieg', xlim=c(19, 35))
plot(x=ecdf(metro/60), main='metro', xlim=c(19, 35))
```

Ponownie, można odnieść wrażenie, że w opowiadaniu ten wykres był inny.

```{r, message=FALSE, warning=FALSE, fig.width=6, fig.height=6}
par(mfrow=c(3,1), mar=c(3,5,1,1))
plot(ecdf(rower/60),las=1,ylab="rower",xlab="",main="", 
     xlim=c(19,35),bty="n", lwd=3, yaxt="n")
axis(1,19:35, col="white", col.ticks="black")
axis(2,seq(0,1,0.2), paste0(seq(0,100,20),"%"), 
     col="white", col.ticks="white", las=1)
abline(v=30, lty=3)

plot(ecdf(bieg/60),las=1,ylab="bieg",xlab="",main="", 
     xlim=c(19,35), bty="n", lwd=3, yaxt="n")
axis(1,19:35, col="white", col.ticks="black")
axis(2,seq(0,1,0.2), paste0(seq(0,100,20),"%"), 
     col="white", col.ticks="white", las=1)
abline(v=30, lty=3)

plot(ecdf(metro/60),las=1,ylab="metro",xlab="",main="", 
     xlim=c(19,35),  bty="n", lwd=3, yaxt="n")
axis(1,19:35, col="white", col.ticks="black")
axis(2,seq(0,1,0.2), paste0(seq(0,100,20),"%"), 
     col="white", col.ticks="white", las=1)
abline(v=30, lty=3)

```                    


